【裁判字號】    89,訴,857
【裁判日期】    890630
【裁判案由】    偽造文書
【裁判全文】
臺灣板橋地方法院刑事判決                          八十九年度訴字第八五七號
    公  訴  人  臺灣板橋地方法院檢察署檢察官
    被      告  甲○○
    選任辯護人  林禮模律師
右列被告因偽造文書案件，經檢察官提起公訴（八十九年度偵字第四七九九號），本
院判決如左：
    主  文
甲○○行使偽造私文書，足以生損害於公眾及他人，處有期徒刑肆月，緩刑貳年，緩
刑期內付保護管束。
內政部警政署國道公路警察局舉發違反道路交通管理事件通知單收受通知聯者簽章欄
內偽造之「白松坤」署押共捌枚沒收之。
    事  實
一、自松明於民國八十九年三月二日上午十時四十五分許，駕駛車牌號碼ＦＹ－四九
    六九號自用小客車行經國道三號高速公路南向四十六公里處之樹林收費站時，遭
    警攔車稽查依法舉發未帶駕照與車子未定期檢驗，故開立每式四聯之內政部警政
    署國道公路警察局舉發違反道路交通管理事件通知單二份（含複寫紙共八紙），
    詎甲○○竟自稱為白松坤，偽報其兄白松坤之年籍資料供員警填寫在上開通知單
    上，甲○○並在上開內政部警政署國道公路警察局舉發違反道路交通管理事件通
    知單收受通知聯者簽章欄，偽簽白松坤之署押（含複寫部分共計八枚），作成不
    實之收受通知證明並將該收受通知聯交付於取締之警員，足生損害於白松坤及警
    察機關對道路交通管理之正確性，嗣因警方於甲○○之前在上開通知單上書寫「
    白松坤」姓名時，曾塗改「坤」字，而懷疑彼是冒名所為，然尚未確信彼非「白
    松坤」，迄至警方收受甲○○所交付用以表示「白松坤」收受上開通單之意之文
    書後，要求甲○○拿出身分證核對，始查悉上情。
二、案經內政部警政署國道公路警察局第六警察隊報告臺灣板橋地方法院檢察署檢察
    官偵查起訴。
    理  由
一、訊據被告甲○○對於右揭犯罪事實均坦承不諱。抑且，訊之證人即查獲被告之警
    員賴順漢到庭結證：「（提示偵卷第六至第九頁『提示並告以要旨』，是否庭上
    之被告簽白松坤之名交給你？）是的，因他有未帶駕照駕車及車子未定期檢驗二
    項，所以他書寫二份通知單，該通知單各有一式四份，另外一份均留存在本機關
    ，他是先寫白松坤的年籍資料在另外一張空白紙上（我不知在何處），我們依此
    將年籍資料寫在通知單上，他是先寫第八頁之Ｚ00000000號之白松坤的
    名字，我在翻到第六頁之Ｚ00000000號，他再寫上白松坤的姓名，當時
    他有塗改坤字，我就懷疑他是冒名，他就將上開通知單共八張（有六張是複寫）
    在樹林收費站交還給我，我就問他到底叫何名？他才說他叫甲○○，且拿出他的
    身分證，這時我才確定他叫甲○○，之前我還誤以為他是白松坤，沒有確定他是
    冒名。」等語（見本院八十九年八月三日審判筆錄）。此外，復有被告偽簽白松
    坤之署押冒名簽收之內政部警政署國道公路警察局舉發違反道路交通管理事件通
    知單共六紙在卷足佐（見偵查卷第六至九頁）。事證明確，被告犯行堪以認定，
    應予依法論科。
二、按被告偽簽白松坤之姓名於舉發違反道路交通管理事件通知單收受通知聯者簽章
    欄，既含有收據之性質，並已交付警員，表示「白松坤」已收受上開通單之意，
    即被告對該文書之內容已有所主張，核其所為，係犯刑法第二百十六條、第二百
    十條之行使偽造私文書罪。且迄至警方收受被告所交付用以表示「白松坤」收受
    上開通單之意之文書後，始要求被告拿出身分證核對，之前警方均誤信被告即係
    「白松坤」，是被告之上開行使偽造私文書之行為，應已達既遂之階段，自不待
    言。被告之選任辯護人空言辯稱該等文書並非收據，被告偽簽白松坤之署押於上
    開文書並不構成犯罪云云，顯係漠視該等通知單具有收據性質之事實，故被告之
    選任辯護人之前開辯解，並不足取。被告偽造署押為偽造私文書之階段行為，偽
    造私文書之低度行為，復為行使偽造私文書之高度行為所吸收，應僅論以行使偽
    造私文書罪。爰審酌被告犯罪之動機、目的、手段、品行、生活狀況、智識程度
    、犯罪所生之損害，犯後坦承等一切情狀，量處如主文所示之刑，以資懲儆。又
    被告前未曾受有期徒刑以上刑之宣告，有臺灣高等法院檢察署刑案紀錄簡覆表在
    卷可按，因一時失慮，偶罹刑典，經此罪刑之宣告後，應知警惕而無再犯之虞，
    本院因認暫不執行其刑為當，予以宣告緩刑二年，用啟自新，惟為確實使被告有
    正確之法律觀念並提供必要之協助及督促，且依其所犯情節認有加以追蹤觀護之
    必要，亦併依刑法第九十三條第一項之規定，宣告緩刑期內付保護管束，俾由地
    方法院檢察署之觀護人予以適當之督促，並發揮附條件緩刑制度之立意及避免短
    期自由刑執行所肇致之弊端，以觀後效。再卷附內政部警政署國道公路警察局舉
    發違反道路交通管理事件通知單收受通知聯者簽章欄內偽造之「白松坤」署押共
    六枚（見偵查卷第六至九頁），及警方留存之另二紙通知單上偽造「白松坤」署
    押二枚，合計八枚，應依刑法第二百十九條規定宣告沒收。
據上論斷，應依刑事訴訟法第二百九十九條第一項前段，刑法第二百十六條、第二百
十條、第七十四條第一款、第九十三條第一項、第二百十九條，判決如主文。
本案經檢察官壽勤偉到庭執行職務。
中      華      民      國    八十九    年      八      月      十      日
                                      臺灣板橋地方法院刑事第四庭
                                          法  官  許必奇
右正本證明與原本無異。
如不服本判決，應於判決送達後十日內向本院提出上訴狀 (應附繕本) ，上訴於臺灣
高等法院。
                                          書記官  高玉彬
中      華      民      國    八十九    年      八      月      十五    日
附錄：刑法第二百十六條、第二百十條。
刑法第二百十六條
行使第二百十條至第二百十五條之文書者，依偽造、變造文書或登載不實事項或使登
載不實事項之規定處斷。
刑法第二百十條
偽造、變造私文書，足以生損害於公眾或他人者，處五年以下有期徒刑。


司法院資訊處製作；財團法人民間司法改革基金會備份。
